【裁判字號】    97,上易,748
【裁判日期】    970617
【裁判案由】    竊盜
【裁判全文】
臺灣高等法院臺中分院刑事判決         97年度上易字第748號
上  訴  人
即  被  告  己○○
                    國民
上列上訴人因竊盜案件，不服臺灣臺中地方法院97年度易字第36
5號中華民國97年3月17日第一審判決（起訴案號：臺灣臺中地方
法院檢察署96年度偵緝字第3191號、96年度偵字第26616號），
提起上訴，本院判決如下：
    主  文
上訴駁回。
    事  實
一、己○○基於意圖為自己不法所有之犯意，明知不同門戶之鐵
    門係屬不同人所有，竟分別為下列竊盜犯行：
  (一)於96年5月16日凌晨某時，在臺中市北屯區○○○○街129號
    乙○○住處庭院外，以徒手拔取固定庭院鐵門插鞘之方式，
    竊取乙○○所有住處庭院前之鐵門3片（價值約新臺幣〔下
    同〕10萬元）得逞後，於竊取第4片鐵門時，因該片鐵門另
    被鐵鍊鎖住，始未得逞。
  (二)另於96年5月16日凌晨某時，在臺中市北屯區○○○○街131
    號丙○○住處庭院前，以徒手拔取固定庭院鐵門插鞘之方式
    ，竊取丙○○所有住處庭院前之鐵門7片（價值約3萬元）得
    逞。
  (三)又於96年5月16日凌晨某時，在臺中市北屯區○○○○街133
    號戊○○住處庭院前，以徒手拔取固定庭院鐵門插鞘之方式
    ，竊取戊○○所有住處庭院前之鐵門3片（價值約2萬元）得
    逞。
二、嗣經戊○○報警後，經警員至乙○○上開住處鐵門採獲指紋
    一枚，經鑑定得知係己○○之指紋而查獲上情。
三、案經臺中市警察局第五分局報請臺灣臺中地方法院檢察署檢
    察官偵查起訴。
    理    由
壹、證據能力之說明
一、按被告以外之人於審判外之陳述，雖不符前4條之規定，而
    經當事人於審判程序同意作為證據，法院審酌該言詞陳述或
    書面陳述作成時之情況，認為適當者，亦得為證據；當事人
    、代理人或辯護人於法院調查證據時，知有第159 條第1項
    不得為證據之情形，而未於言詞辯論終結前聲明異議者，視
    為有前項之同意，刑事訴訟法第159條之5定有明文。證人即
    被害人乙○○於警詢時所為之陳述，及臺中市警察局第五分
    局現場勘察報告，固為審判外之陳述而屬傳聞證據，惟上訴
    人即被告（下稱被告）己○○就前開審判外之陳述，於本院
    並未爭執其證據能力，本院審酌上開陳述作成時之情況，並
    無違法取證之瑕疵，且均與待證事實具有關聯性，認以之作
    為證據為適當，揆諸上開規定，自均有證據能力。
二、次按，傳聞法則乃對於被告以外之人於審判外之言詞或書面
    陳述而為之規範。本案卷附之現場情形照片，乃以科學、機
    械方式，對於當時狀況所為之紀錄，及現場採得指紋之鑑定
    報告，性質上均非供述證據，無刑事訴訟法第159條第1項規
    定傳聞法則之適用，且與本案待證事實具有關聯性，復無證
    據證明係違法取得之物，依法自得作為證據。
貳、實體之說明
一、被告己○○經本院合法傳喚，未於審理期日到庭，惟其於本
    院準備程序時則矢口否認有竊取被害人乙○○、丙○○及戊○○住處庭院前鐵門之事實，辯稱：伊原本有要竊取乙○○
    的鐵門，但是搬起來之後，因為鐵門有鐵鍊鎖著，所以搬不
    走，當時已經有人起來，伊就趕快離開，故未得手，亦未竊
    取丙○○、戊○○的鐵門云云。惟查：
  (一)警員於乙○○住處庭院前之鐵門採獲之指紋一枚，經鑑定比
    對結果與被告之指紋相符，有內政部警政署刑事警察局96年
    6 月13日刑紋字第0960084866號鑑驗書、臺中市警察局第五
    分局現場勘察報告及現場照片6張在卷可稽（見第五分局警
    卷），足認被告供稱曾至上址行竊乙○○住處庭院前之鐵門
    之自白與事實相符，應堪採信。
  (二)被害人乙○○、丙○○、戊○○係毗鄰而居，渠等住處庭院
    前之鐵門均係以插鞘方式聯結，徒手拔取插鞘即可竊取鐵門
    ，且於96年5月16日凌晨零時許，乙○○等3人之鐵門並未失
    竊，至同日凌晨3、4時許，戊○○起床後始發現失竊，立即
    通知乙○○之弟及丙○○並報警等情，業據證人乙○○、丙○○、戊○○於原審證述甚詳（見原審卷第34至38頁），互
    核相符，乙○○等3人之證述應堪採信。以證人乙○○等3人
    毗鄰而居，在當日凌晨之前鐵門均未遭竊，渠等遭竊之鐵門
    又均係徒手拔取插鞘即得竊取，又僅乙○○之1片鐵門因以
    鐵鍊鎖住而未被竊盜得逞等情觀之，足認上開鐵門係遭人於
    密接之時間內竊盜無訛。被告既曾於上開時地竊取乙○○之
    鐵門，足認被告即為竊取乙○○、丙○○、戊○○等3人鐵
    門之人無誤。
  (三)被告雖另辯稱：伊因聽到有人起來，所以趕快離開，並未竊
    得鐵門，而伊在行竊乙○○的該片鐵門時，未注意到旁邊是
    否有其他鐵門云云。惟查，證人戊○○係因半夜睡不著而起
    床後，始發現鐵門遭竊，且乙○○、丙○○、戊○○於當日
    夜間均未聽聞竊盜聲響而起床查看等情，業據證人乙○○等
    3 人證述甚詳（見原審卷第35-37頁），被告辯稱是因聽到
    有人起來，所以趕快離開云云，顯不足採。另乙○○遭竊之
    鐵門與其剩餘之1片鐵門係互相連接，而丙○○、戊○○2人
    又與乙○○毗鄰而居，被告於行竊時，何以未注意到旁邊是
    否有其他的門，所辯亦與常理相悖，不足採信。本案事證明
    確，被告犯行堪以認定。
二、所謂「接續犯」係指行為人以單一行為接續進行，縱令在犯
    罪完畢以前，其各個舉動已與該罪之構成要件相符，但在行
    為人主觀上，各個舉動不過為其犯罪行為之一部分，在刑法
    評價上，亦以視為數個舉動之接續進行，合為包括之一行為
    予以評價，較為合理，固可認為包括的一罪，但如異時、異
    地以不同之行為，對明知為不同之被害人為竊盜之行為，自
    難論以單純一罪，應按數罪分論併罰，始符一般人之法律感
    情。查不同門戶之鐵門係屬不同人所有，此為公眾週知之事
    實，本案被告雖在密接時間竊盜，惟其逐一竊取被害人乙○○、丙○○、戊○○住處庭院前之鐵門，係於前一個竊盜行
    為完成後，再竊取次一個被害人之財物，自應依數罪論處。
    故被告所犯上開3次竊盜罪，行為互殊 ，應予分論併罰。原
    審認被告罪證明確，依刑法第320條第1項 、第51條第5款，
    刑法施行法第1條之1，並審酌被告年輕力盛，不思以正當途
    徑獲取財物，圖以竊盜財物滿足自己之慾望，犯罪動機並非
    良善，犯後否認犯行之態度，及念其手段平和等一切情狀，
    分別量處有期徒刑4月、4月、4月， 並與被告行竊甲○○部
    分所處有期徒刑8月，減為有期徒刑4月之刑（按此部分被告
    未上訴確定），定應執行有期徒刑1年 ，認事用法並無違誤
    ，量刑亦屬妥適。被告上訴意旨略以：並無積極證據證明被
    告曾持有乙○○、丙○○、戊○○所有遭竊之鐵門，未能證
    明該批失竊之鐵門即為被告所竊，且姑不論本件是否為被告
    所為，單就法論法而言，依本件犯罪事實所載，被告係於96
    年5月16日凌晨，竊取臺中市○○○○街129號乙○○所有鐵
    門3片、臺中市○○○○街131號丙○○所有鐵門7片、臺中
    市○○○○街133號戊○○所有鐵門3片，顯係時間、地點緊
    接相連，應係基於一個犯意接續而為，而非另起犯意，原審
    竟以三罪論罪科刑，於法亦有違誤云云，指摘原判決不當，
    惟有關上訴意旨所指，均經原審詳為論述，本院亦已詳述如
    上，被告上訴自無理由，應予駁回。
三、被告經合法傳喚，無正當理由不到庭，爰不待其陳述，逕行
    判決。
據上論結，應依刑事訴訟法第三百七十一條、第三百六十八條，
判決如主文。
本案經檢察官丁○○到庭執行職務。
中    華    民    國    97    年    6     月    17    日
          刑事第十庭    審判長法  官  林  照  明
                              法  官  蔡  名  曜
                              法  官  郭  瑞  祥
上列正本證明與原本無異。
不得上訴。
                              書記官  李  妍  嬅
中    華    民    國    97    年    6     月    17    日
附錄論罪科刑法條
刑法第三百二十條第一項
意圖為自己或第三人不法之所有，而竊取他人之動產者，為
竊盜罪，處五年以下有期徒刑、拘役或五百元以下罰金。


司法院資訊處製作；財團法人民間司法改革基金會備份。
